【裁判字號】    91,交聲,1829
【裁判日期】    920422
【裁判案由】    違反道路交通管理處罰條例聲明異議
【裁判全文】
臺灣臺北地方法院交通事件裁定                  九十一年度交聲字第一八二九號
    原處分機關  臺北市交通事件裁決所
    異  議  人
    即受處分人  甲○○
右列受處分人因違反道路交通管理處罰條例案件，對於臺北市交通事件裁決所九十一
年十一月二十九日所為之處分（原處分：北市裁三字第駕裁二二─ＡＢＷ九五八二三
五號），聲明異議，本院裁定如左：
    主  文
異議駁回。
    理  由
一、按汽車，係指在道路上不依軌道或電力架線而以原動機行駛之車輛（包括機器腳
    踏車），道路交通安全規則第二條第一項第一款定有明文。又汽車駕駛人，駕駛
    汽車有左列情形之一者，處新臺幣六千元以上二萬四千元以下罰鍰，並當場禁止
    其駕駛：(一)在道路上蛇行，或以其他危險方式駕車者；汽車駕駛人有第一項第一
    款、第三項行為者，並吊扣該車輛牌照三個月；汽車駕駛人有左列各款所列條款
    之一者，除依原條款處罰鍰外，並予記點：(三)有第四十三條、第五十三條或第五
    十四條情形之一者，各記違規點數三點，道路交通管理處罰條例第四十三條第一
    項、第四項前段、第六十三條第一項第三款規定甚明。
二、本件受處分人即異議人甲○○於九十一年九月一日凌晨四時二十分許，騎乘車牌
    號碼ＢＪＩ─○三七號重型機車行經臺北市○○路、興中路口，在道路上蛇行，
    經臺北市政府警察局南港分局南港交通分隊警員當場製單舉發，嗣經臺北市交通
    事件裁決所以異議人違反道路交通管理處罰條例第四十三條第一項、第四項前段
    、第六十三條第一項第三款規定，裁處罰鍰新臺幣一萬二千元，吊扣牌照三個月
    ，並記違規點數三點等情，有臺北市政府警察局北市警交大字第ＡＢＷ九五八二
    三五號舉發違反道路交通管理事件通知單、臺北市交通事件裁決所北市裁三字第
    二二─ＡＢＷ九五八二三五號裁決書各一件在卷可稽。異議人固坦承於右揭時、
    地其騎乘上開重型機車，車身有往左行駛，再往右駛回之情形，惟辯稱：當時其
    在路口闖紅燈，看到巡邏車，因要閃巡邏車，其車身就往左邊閃，再往右邊騎回
    來，警察就叫伊停車云云。經查，異議人右揭違規事實，業據證人即舉發警員彭
    孟麒到庭結證稱：其於右揭時、地正與同事執行巡邏路檢勤務，發現甲○○與朋
    友分別騎乘二、三輛機車由臺北市○○路東向西行駛，行經南港路與興中路口闖
    紅燈，且此二、三輛機車均左右騎乘車身搖晃，由於當時只有一組警網，只能攔
    停一輛機車即甲○○騎乘之機車，即當場製單舉發，甲○○有在舉發單上簽名，
    甲○○當場並無表示任何意見等語。又按交通警察掣單舉發違反道路交通管理處
    罰條例所列之違規事實，本質上為行政處分，係公務員基於職務上之權力，依法
    就特定之具體事件所為之具公法上效果之單方行政行為，基於公務員為公法上行
    為具有公信力之原則，該行政行為當可被推定為真正。本件異議人既無任何證據
    證明警員舉發有何違誤情事，則其所辯上情，尚無足採信。從而原處分機關據以
    依法處分，核無違誤，本件異議為無理由，應予駁回。
據上論斷，應依道路交通案件處理辦法第十九條，裁定如主文。
中      華      民      國      九十二      年    四    月    二十二    日
                                臺灣臺北地方法院交通法庭
                                      法  官  張  筱  琪
右正本證明與原本無異。
如不服本裁定，應於送達後五日內，向本院提出抗告狀。
                                      書記官  潘  文  賢
中      華      民      國      九十二      年     四     月  二十五    日


司法院資訊處製作；財團法人民間司法改革基金會備份。
